---
title: "Dicionário - Produtos"
author: "João Pedro Magro"
date: "Última atualização no dia `r format(Sys.time(), '%d de %B de %Y')` ás `r format(Sys.time(), '%H:%M')`"
output: 
   html_document:
   number_sections: true
   toc: true
---

```{r SETUP, echo=FALSE}
knitr::opts_chunk$set(echo = TRUE
                      ,results = 'show'
                      ,error=FALSE
                      ,warning=FALSE
                      ,message=FALSE)
```

<br>
<br>

# Bibliotecas {-}

<br>

```{r BIBLIOTECAS, echo=TRUE}
library(tidyverse)
library(lubridate)
library(dplyr)
library(kableExtra)
library(readr)
library(readxl)
library(fuzzyjoin)
```

<br>
<br>

# Leitura dos dados {-}

<br>

```{r DADOS, echo=TRUE}
#Tabela anterior
#DicLil <- read_csv("tabela_correspondencia_alimentos_agricultura familiar PNAE - alimento_processamento - 05062022.csv")

#Tabela posterior
DicLil <- read_csv("tabela_correspondencia_alimentos_agricultura familiar PNAE - alimento_processamento.csv")


#Cadastro de indexadores de alimentos
CadProdAlim <- read_excel("POF1718/Cadastro de Produtos do Consumo Alimentar.xls", col_types = c("text", "text"))
```

<br>
<br>

<br>

# Introdução

Esse realatório deescreve o processo de indexação de dois dicionários através do *macth* de strings observadas nas duas bases. A estratégia adotada é fazer um ajuste supervisionado aumentando a distância entre caracteres das strings em rodadas, a cada rodada de junção das string uma rodada de supervisão é feita.

<br>
<br>

# Manipulação dos dados

<br>

Algumas alterações são feitas para simplificar a manipulação dos dados:

<br>
```{r MUNGING DATA, echo=TRUE}
#Selecionando as colunas do dicionário fornecido pela lilian e excluindo o nome das marcas
DicLil <- DicLil|>
   filter(`marca (1=sim; 0=não)` == "x")|>
   select("y",item, processamento, variedade)

#Alterando o nome das colunas
colnames(CadProdAlim) <- c("CodProdPOF","DescProd")
colnames(DicLil) <- c("RawUsed", "Item", "Proce", "Vari")

#transformando as strings do cadastro de alimentos para strings simples
CadProdAlim <- CadProdAlim|>
  mutate(DescProd = tolower(DescProd),
         RawUsedPOF = word(DescProd, 1)) #Spliting indentifyer from IBGE's Dic.

#Transformando todos os registros inexistentes em NA para facilitar entendimento do R
DicLil[DicLil == "x"]<- NA

```

<br>
<br>

# Indexando as strings

<br>

## Primeira rodada de match

<br>

```{r 1atmp, echo=TRUE}
#Juntando o dicionário de produtos da PNAE e da POF pela string, admitindo uma distância (diferença) de nenhum caractere
JoinProdAlimTemp <- DicLil|>
  stringdist_left_join(CadProdAlim, by = c("RawUsed"="RawUsedPOF"), max_dist = 0)

#Filtrando as observações dos dois dicionários que foram indexadas com sucesso
JoinProdAlim0 <- JoinProdAlimTemp|>
  filter(!is.na(CodProdPOF))

#Filtrando as observações dos dois dicionários que foram indexadas sem sucesso
JoinProdAlimTemp <- JoinProdAlimTemp|>
  filter(is.na(CodProdPOF))

#Selecionando informações de interesse para a próxima rodada
JoinProdAlimTemp <- JoinProdAlimTemp|>
  select(RawUsed,Item,Proce,Vari)

```

<br>

### Primeiras 50 observaçoes com distância máxima de caracteres = 0

<br>

```{r HeadDist0, echo=TRUE}

kbl(head(JoinProdAlim0, n=50L),table.attr = "style = \"color: black;\"", position = "c") |>
  kable_styling(font_size = 16, position = "c", full_width = FALSE)
```

<br>
<br>

## Segunda rodada de match

<br>

```{r 2atmpt, echo=TRUE}
#Juntando o dicionário de produtos da PNAE e da POF pela string, admitindo uma distância (diferença) de até um caractere
JoinProdAlimTemp <- JoinProdAlimTemp|>
  stringdist_left_join(CadProdAlim, by = c("RawUsed"="RawUsedPOF"), max_dist = 1)

#Filtrando as observações dos dois dicionários que foram indexadas com sucesso
JoinProdAlim1 <- JoinProdAlimTemp|>
  filter(!is.na(CodProdPOF))

#Filtrando as observações dos dois dicionários que foram indexadas sem sucesso
JoinProdAlimTemp <- JoinProdAlimTemp|>
  filter(is.na(CodProdPOF))

#Selecionando informações de interesse para a próxima rodada
JoinProdAlimTemp <- JoinProdAlimTemp|>
  select(RawUsed,Item,Proce,Vari)

```

<br>

## Primeiras 50 observaçoes com distância máxima de caracteres = 1
```{r HeadDist1, echo=TRUE}

kbl(head(JoinProdAlim1, n=50L),table.attr = "style = \"color: black;\"", position = "c") |>
  kable_styling(font_size = 16, position = "c", full_width = FALSE)
```

<br>
<br>
```